【裁判字號】    99,交上易,602
【裁判日期】    991008
【裁判案由】    公共危險
【裁判全文】
臺灣高等法院臺南分院刑事判決       99年度交上易字第602號
上  訴  人
即  被  告  甲○○
選任辯護人  王百治  律師
上列上訴人因公共危險案件，不服臺灣嘉義地方法院99年度交易
字第237號中華民國99年8月31日第一審判決（起訴案號：臺灣嘉
義地方法院檢察署99年度偵字第6206號），提起上訴，本院判決
如下：
    主  文
上訴駁回。
    理  由
一、按依刑事訴訟法第350條、第361條、第362條、第367條規定
    ，不服地方法院之第一審判決，提起第二審上訴者，須提出
    上訴書狀，並應敘述「具體理由」，為上訴必備之程式。所
    稱具體理由，必係依據卷內既有訴訟資料或提出新事證，指
    摘或表明第一審判決有何採證、認事、用法或量刑等足以影
    響判決本旨之不當或違法，而構成應予撤銷之具體事由，始
    克相當；如未依上揭意旨指出具體事由，而僅泛言或單憑當
    事人自我說詞，指摘原判決採證認事違法、用法不當、判決
    不公、量刑過重等等，即屬未敘述具體理由，所提第二審上
    訴不合法律上之程式，得不經言詞辯論，由第二審法院予以
    判決駁回（最高法院98年度台上字第6531號刑事判決意旨參
    照）。
二、本件上訴意旨略以：被告僅有國小畢業之程度，目前以從事
    回收物品維生，與90高齡、中風之母親同住，被告雖有3名
    姊姊，然均各有家庭，被告如入獄服刑，母親勢必無人照顧
    ，爰請審酌被告有無可憫恕之事由，依刑法第59條酌量減輕
    其刑，或依同法第57條從輕量刑云云。
三、惟查：被告於民國99年7月24日晚上10時45分許，在嘉義縣
    民雄鄉東湖村東勢湖小密蜂啤酒屋飲酒後，仍騎乘機車，於
    同的晚上10時50分許，於東勢湖80之5號前，因酒力發作導
    致注意力降低，駕駛有蛇行，車身搖擺不定等操控力欠佳情
    形，經警查獲，當場並測得呼氣所含酒精濃度為1.25MG/L等
    情，為被告坦認之事實，並有酒精測定紀錄表可憑，被告於
    89、90、92、96年間均曾因觸犯刑法第185之3條公共危險罪
    ，經判處罪刑確定，原審審酌上情，因認被告犯行罪證明確
    ，且為累犯，而量處有期徒刑7月，從客觀上觀之並無不當
    之處，被告前揭上訴意旨，徒以其個人事由，請求從輕量刑
    ，並未敘述上訴之具體理由，揆諸前開說明，自難認其上訴
    合於法律上之程式；其上訴不合法，應予駁回，並不經言詞
    辯論為之。
四、爰依刑事訴訟法第367條前段、第372條，判決如主文。
中    華    民    國    99    年    10    月    8     日
                  刑事第五庭    審判長法  官  楊明章
                                      法  官  黃國永
                                      法  官  趙文淵
以上正本證明與原本無異。
不得上訴。
                                      書記官  呂宬樂
中    華    民    國    99    年    10    月    8     日

司法院資訊處製作；財團法人民間司法改革基金會備份。
